臺灣桃園地方法院刑事判決　　　　　　　99年度訴字第1008號
公　訴　人　臺灣桃園地方法院檢察署檢察官
被　　　告　林義淵
選任辯護人　黃振銘律師
上列被告因違反毒品危害防制條例等案件，經檢察官提起公訴（
99年度偵字第20587號、第21391號、第28952號、第30205號），
本院判決如下：
    主  文
林義淵共同運輸第二級毒品，處有期徒刑捌年陸月。扣案之甲基
安非他命玖包（驗餘共淨重肆佰捌拾捌點玖伍肆零陸公克），沒
收銷燬之；包裝前開甲基安非他命黃色膠帶綑綁之橢圓塑膠包裝
玖顆，灰色膠帶綑綁之橢圓塑膠包裝丸錠拾貳顆，均沒收。
    事  實
一、林義淵明知甲基安非他命（Methamphetamine ）屬毒品危害
    防制條例第2條第2項第2 款所定之第二級毒品，亦為懲治走
    私條例第2條第3項授權公告之「管制物品項目及其數額」所
    列甲類第4 款之管制進出口物品，皆未經許可不得運輸、私
    運出口及非法持有。詎其竟與蔡志興、楊添進及謝志賢（前
    述3 人業已另行審結）共同基於運輸第二級毒品及私運管制
    物品出口至日本之犯意聯絡，推由蔡志興負責提供甲基安非
    他命，林義淵假以導遊身分充當掩護，協助攜帶毒品出境者
    辦理護照，安排在日本食宿及毒品接洽及銷售事宜，另謝志
    賢、楊添進則居中聯繫並尋覓願攜帶毒品出境日本之人（俗
    稱「車手」），嗣楊添進向李訓益（業已另行審結）詢問願
    否一同運毒，李訓益遂萌生共同運輸第二級毒品及私運管制
    物品出口至日本之犯意聯絡，應允私運甲基安非他命，復李
    訓益再轉向吳文陽（業已另行審結）詢問有無他人可一同運
    毒，並將吳文陽介紹給楊添進認識。適吳文陽友人黃榮銘（
    業已另行審結）表示經濟困窘亟需用錢，吳文陽乃基於幫助
    運輸第二級毒品及私運管制物品出口至日本之犯意，於民國
    99年7、8月間某日，駕車搭載具有運輸第二級毒品及私運管
    制物品出口至日本犯意之黃榮銘及其女友張雪君（業已另行
    審結），至楊添進位在位在新北市石碇區隆勝八分寮53號住
    處，告以黃榮銘、張雪君同意擔任「車手」工作；楊添進旋
    於同年8月4日與蔡志興、謝志賢及林義淵相約在高雄市○○
    ○路之摩斯漢堡店會面，議定由蔡志興備妥甲基安非他命，
    林義淵負責為擔任「車手」之李訓益、黃榮銘、張雪君代辦
    護照，隨後蔡志興便於同年月10日上午10時許至上述漢堡店
    ，將重約500公克之甲基安非他命1包交給林義淵，並指示謝
    志賢於翌日與楊添進、李訓益一同駕車南下高雄至林義淵住
    處，俟渠等3 人依計於同年月11日至林義淵位在高雄市○○
    街35號住處，由謝志賢向林義淵收取前開甲基安非他命及李
    訓益、黃榮銘、張雪君護照後，於汽車回程中，謝志賢即將
    前開毒品、護照交給楊添進帶回；楊添進並於同年月11日晚
    間，駕車搭載李訓益、黃榮銘及張雪君至其石碇住處過夜，
    復於翌日（12日）上午11時許起，將已分裝且由黃色膠帶綑
    綁之橢圓塑膠包裝為9 顆甲基安非他命球，交由李訓益、黃
    榮銘及張雪君各自將其中3 顆塞入肛門，以便運毒出境。惟
    林義淵、楊添進偕同李訓益、黃榮銘及張雪君於同日下午 2
    時45分許，在桃園國際機場中華航空股份有限公司（下稱中
    華航空）櫃臺劃位，欲搭乘中華航空CI-104班機前往日本東
    京時，旋為警當場查獲，並經檢察官核發鑑定許可書，自李
    訓益體內取出甲基安非他命球3 顆（驗餘各淨重54.24026公
    克、52.26659公克、52.78713公克）、自黃榮銘體內取出甲
    基安非他命球3顆（驗餘各淨重54.7616公克、55.45071公克
    、56.31779公克），及自張雪君體內取出甲基安非他命球 3
    顆（驗餘各淨重54.07732公克、54.92073公克、54.13193公
    克），合計甲基安非他命球9顆（驗餘共淨重488.95406公克
    ），另在楊添進石碇住處扣得其所有供練習塞入肛門用不含
    毒品成分以灰色膠帶綑綁之橢圓塑膠包裝丸錠12顆，致運輸
    第二級毒品雖已起運而既遂，然私運管制物品出口至日本部
    分則未能得逞。
三、案經內政部警政署刑事警察局移送臺灣桃園地方法院檢察署
    檢察官偵查起訴。
    理  由
一、證據能力部分：
  (一)按被告之自白，非出於強暴、脅迫、利誘、詐欺、疲勞訊問
    、違法羈押或其他不正之方法，且與事實相符者，得為證據
    ；被告陳述其自白係出於不正之方法者，應先於其他事證而
    為調查，該自白如係經檢察官提出者，法院應命檢察官就自
    白之出於自由意志，指出證明之方法，刑事訴訟法第156 條
    第1項、第3項定有明文。準此，被告林義淵及辯護人對檢察
    官所提被告於警詢時及偵查中不利於己供述（見臺灣桃園地
    方法院檢察署99年度偵字第20587號偵查卷(一)第188頁至第19
    1 頁、第202頁至第203頁、第207頁至第208頁，同上偵查卷
    (二)第19頁至第22頁、第150頁至第152頁，99年度偵字第2895
    2號偵查卷第14頁至第17頁，99年度偵字第30205號偵查卷(一)
    第43頁至第46頁、第57頁至第60頁），證據能力並無意見，
    復本院亦查無有何顯然不正之方法取得情事，而悖於其自由
    意志，是被告前開不利於己供述得為證據。
  (二)次按刑事訴訟法為保障被告受公平審判及發現實體真實，於
    92年2月6日修正及增訂公佈施行之前及之後，對於人證之調
    查均採言詞及直接審理方式，並規定被告有與證人對質及詰
    問證人之權利，其中被告之對質詰問權，係屬憲法第8條第1
    項規定「非由法院依法定程式不得審問處罰」之正當法律程
    式所保障之基本人權及第16條所保障之基本訴訟權，不容任
    意剝奪；故法院於審判中，除有法定情形而無法傳喚或傳喚
    不到，或到庭後無正當理由拒絕陳述者外，均應依法定程式
    傳喚證人到場，命其具結陳述，並通知被告，使被告有與證
    人對質及詰問之機會，以確保被告之對質詰問權；否則，如
    僅於審判期日向被告提示該證人未經對質詰問之審判外陳述
    筆錄或告以要旨，被告之對質詰問權即無從行使，無異剝奪
    被告該等權利，且有害於實體真實之發現，其所踐行之調查
    程式，即難謂適法，該審判外之陳述，即不能認係合法之證
    據資料，最高法院95年度台上字第5160號判決意旨可資參照
    。經查，證人即同案共犯蔡志興、楊添進、謝志賢、李訓益
    於警詢時、偵查中就關於被告犯罪事實之陳述（見同上99年
    度偵字第20587號偵查卷(一)第8頁至第12頁、第44頁至第45頁
    、第58頁至第60頁、第66頁至第68頁、第84頁、第94頁至第
    95頁、第168頁至第170頁、第182頁至第183頁，同上偵查卷
    (二)第25頁至第28頁、第33頁至第35頁，99年度偵字第 21391
    號偵查卷第36頁至第38頁，99年度偵字第28952號偵查卷第8
    頁至第11頁、第20頁至第21頁、第24頁至第27頁、第42頁至
    第44頁，99年度偵字第30205 號偵查卷(一)第16頁至第19頁、
    第22頁至第27頁、第35頁至第38頁、第65頁至第69頁、第91
    頁至第94頁、第98頁至第100 頁、第112頁至第114頁），雖
    未給予被告及辯護人行使對質、詰問之機會，惟渠等證人嗣
    於本院審判時業經以證人身分到庭作證，經進行交互詰問並
    使被告及辯護人行使對質、詰問權（見本院99年度訴字第10
    08號刑事卷(三)第14頁至第20頁、第51頁至第65頁），該項對
    質詰問權因而延緩至審判時確保，此即為「延緩的對質詰問
    權法理」，復渠等證人於偵查中向檢察官所為證述之經過，
    其外部訊問情狀查無有顯不可信之情況，於警詢時所為之陳
    述與審判中一致部分，該審判外之陳述毋寧係充作證明憑信
    性之彈劾證據使用，性質非傳聞，另陳述與審判中不符者，
    因被告及辯護人未釋明有何不可信之情況存在，本院認其先
    前之陳述具有較可信之特別情況，且為證明犯罪事實存否所
    必要，應得為證據。故前開證人審判外之偵查中陳述，因已
    足確保被告及辯護人之對質、詰問權，復無顯不可信之情況
    ，是可認有證據能力。
  (三)另按被告以外之人於審判外之陳述雖不符刑事訴訟法第 159
    條之1至之4規定，而經當事人於審判程序同意作為證據，法
    院審酌該言詞陳述或書面陳述作成時之情況，認為適當者，
    亦得為證據；當事人、代理人或辯護人於法院調查證據時，
    知有刑事訴訟法第159條第1項不得為證據之情形，而未於言
    詞辯論終結前聲明異議者，視為有前項之同意，同法第 159
    條之5 定有明文。又該條立法意旨在於傳聞證據未經當事人
    之反對詰問予以核實，原則上先予排除，惟若當事人已放棄
    反對詰問權，於審判程序中表明同意該等傳聞證據可作為證
    據；或於言詞辯論終結前未聲明異議，基於尊重當事人對傳
    聞證據之處分權，及證據資料愈豐富，愈有助於真實發見之
    理念，且強化言詞辯論主義，使訴訟程序得以順暢進行，上
    開傳聞證據亦均具有證據能力。準此，被告及辯護人檢察官
    所提證人即同案共犯黃榮銘、張雪君於警詢時、偵查中之陳
    述（見臺灣桃園地方法院檢察署99年度偵字第20587 號偵查
    卷(一)第101頁至第103頁、第115頁至第116頁、第127 頁至第
    128頁、第133頁至第135頁、第148頁至第150頁、第161頁至
    第163頁，99年度偵字第21391號偵查卷第23頁至第25頁、第
    27頁至第29頁，99年度偵字第30205號偵查卷(一)第134頁至第
    136頁、第144頁至第145頁、第153頁至第155頁、第164頁至
    第166 頁），均不爭執渠等證人之證據能力，復本院認其作
    成之情形並無不當情形，經審酌後認為適當，故渠等證人前
    開審判外之陳述皆得為證據。
  (四)復按鑑定之經過及其結果，應命鑑定人以言詞或書面報告；
    法院或檢察官得囑託醫院、學校或其他相當之機關、團體為
    鑑定，或審查他人之鑑定，並準用前開規定，刑事訴訟法第
    206條第1項、第208條第1項前段定有明文。經查，中央警察
    大學99年10月22日校鑑科字第099008145 號鑑定書（見同上
    99年度偵字第30205 號偵查卷(二)第47頁至第62頁），屬檢察
    官指揮司法警察囑託之鑑定機關，並為該機關執行毒品鑑定
    公務所出具之書面鑑定報告，依據刑事訴訟法第159 條之立
    法理由及同法第206 條規定，自得為證據；且被告及辯護人
    就此部分證據均無意見，迄至本件辯論終結時，亦未聲明異
    議，復核該鑑定書與檢察官主張之犯罪事實有關聯性，是可
    認有證據能力。
  (五)另本案現場蒐證照片、共犯李訓益、黃榮銘及張雪君之護照
    影本（見同上99年度偵字第20587 號偵查卷(一)第36頁至第42
    頁、第80頁、第88頁、第100頁、第120頁、第143頁、第152
    頁、第192頁至第194頁），另自共犯李訓益、黃榮銘及張雪
    君體內取出，以黃色膠帶綑綁之橢圓塑膠包裝甲基安非他命
    球各3顆，合計9顆（驗餘各淨重54.24026公克、52.26659公
    克、52.78713公克、54.7616公克、55.45071公克、56.3177
    9公克、54.07732公克、54.92073公克、54.13193 公克，共
    淨重488.95406 公克），及在共犯楊添進石碇住處扣得其所
    有供練習塞入肛門用不含毒品成分以灰色膠帶綑綁之橢圓塑
    膠包裝丸錠12顆等物，均與本案事實具有自然關聯性，復分
    屬書證、物證性質，且查無事證足認有違背法定程序或經偽
    造、變造所取得之情事，而被告及辯護人對此部分之證據能
    力亦不爭執，是堪認可有證據能力。
二、訊據被告林義淵固坦承其本有意在日本自同案共犯謝志賢處
    取得第二級毒品甲基安非他命，並為同案共犯李訓益、黃榮
    銘、張雪君代辦護照，且陪同渠等搭乘同一班機前往日本，
    而渠等遭警查獲欲私運甲基安非他命出境等事實，惟矢口否
    認有何運輸第二級毒品，及私運管制物品出國犯行。被告及
    辯護人辯稱略以：林義淵僅於出國前日見過李訓益，至黃榮
    銘、張雪君則未曾見過，不知渠等為何挾帶甲基安非他命出
    國，而一般跨國毒品走私必須有毒品來源及資金，然本案毒
    品來源為蔡志興，資金不論為謝志賢或蔡志興所提供，但均
    非林義淵，尋覓車手部分則係透過楊添進找得李訓益、黃榮
    銘及張雪君，甲基安非他命丸球亦由楊添進所製作，俟毒品
    運抵日本之後，另由當地日本之導遊接洽，各項環節林義淵
    均無參與，此純屬謝志賢為求多分得一份報酬而向蔡志興謊
    稱林義淵有參與其中，實際上林義淵確無共犯私運第二級毒
    品犯行云云。然查：
  (一)按證據由法院自由判斷，故證人之證言縱令先後未盡相符，
    但法院本於審理所得之心證，就其證言一部分認為確實可信
    予以採取，原非法所不許，最高法院46年台上字第1155號著
    有判例可資參照。復按被告、共犯或其他共同被告之自白，
    及證人之證詞，均屬供述證據之一種，而供述證據具有其特
    殊性，與物證或文書證據具有客觀性及不變性並不相同；蓋
    人類對於事物之注意及觀察，有其能力上之限制，未必如攝
    影機或照相機般，對所發生或經歷的事實能機械式無誤地捕
    捉，亦未必能洞悉事實發生過程之每一細節及全貌；且常人
    對於過往事物之記憶，隨時日之間隔而漸趨模糊或失真，自
    難期其如錄影重播般地將過往事物之原貌完全呈現；此外，
    因個人教育程度、生活經驗、語言習慣之不同，其表達意思
    之能力與方式，亦易產生差異；故供述證據每因個人觀察角
    度、記憶能力、表達能力、誠實意願、嚴謹程度及利害關係
    之不同，而有對相同事物異其供述之情形發生，而其歧異之
    原因，未必絕對係出於虛偽所致；另證人之證詞，前後雖稍
    有參差或矛盾，事實審非不可本於經驗法則，斟酌其他情形
    ，作合理之比較，定其取捨；即供述證據，關於基本事實之
    陳述，果與真實性無礙而認為真實者，仍非不得予以採信，
    非謂一有不符或矛盾，即認其全部為不足取，最高法院92年
    度台上字第4387號、91年度台上字第5742號判決意旨均可資
    參照。
  (二)準此，上揭犯罪事實業據被告坦認其於上述時地為同案共犯
    李訓益、黃榮銘、張雪君代辦護照，並陪同渠等搭乘同一班
    機前往日本，而渠等旋遭警查獲欲私運甲基安非他命出境等
    事實明確（見臺灣桃園地方法院檢察署99年度偵字第 20587
    號偵查卷(一)第188頁至第191頁、第202頁至第203頁、第 207
    頁至第208頁，同上偵查卷(二)第19頁至第22頁、第150頁至第
    152頁，99年度偵字第28952號偵查卷第14頁至第17頁，99年
    度偵字第30205 號偵查卷(一)第43頁至第46頁、第57頁至第60
    頁，本院99年度訴字第1008號刑事卷(三)第79頁反面至第80頁
    ），並據證人即同案共犯謝志賢、蔡志興、楊添進、李訓益
    、黃榮銘、張雪君於警詢時、偵查中及本院審判時證述本案
    運毒之經過及共犯聯繫情形綦詳（見臺灣桃園地方法院檢察
    署99年度偵字第20587號偵查卷(一)第8頁至第12頁、第44頁至
    第45頁、第58頁至第60頁、第66頁至第68頁、第84頁、第94
    頁至第95頁、第101頁至第103頁、第115頁至第116頁、第12
    7頁至第128頁、第133頁至第135頁、第148頁至第150頁、第
    161頁至第163頁、第168頁至第170頁、第182頁至第183頁，
    同上偵查卷(二)第25頁至第28頁、第33頁至第35頁，99年度偵
    字第21391 號偵查卷第23頁至第25頁、第27頁至第29頁、第
    36頁至第38頁，99年度偵字第28952號偵查卷第8頁至第11頁
    、第20頁至第21頁、第24頁至第27頁、第42頁至第44頁，99
    年度偵字第30205 號偵查卷(一)第16頁至第19頁、第22頁至第
    27頁、第35頁至第38頁、第65頁至第69頁、第91頁至第94頁
    、第98頁至第100 頁、第112頁至第114頁、第134頁至第136
    頁、第144頁至第145頁、第153頁至第155頁、第164 頁至第
    166 頁，本院99年度訴字第1008號刑事卷(三)第14頁至第20頁
    、第51頁至第65頁）。而本案自共犯李訓益、黃榮銘及張雪
    君體內取出，以黃色膠帶綑綁之扣案橢圓塑膠包裝檢體9 球
    送往中央警察大學鑑定，經以吹氣裝置、氣相層析／質譜儀
    分析結果，確檢出第二級毒品甲基安非他命成分，驗餘各淨
    重（拆後檢體之總重量減去取樣之重量）54.24026公克、52
    .26659 公克、52.78713公克、54.7616公克、55.45071公克
    、56.31779公克、54.07732公克、54.92073公克、54.13193
    公克，共淨重488.95406 公克乙節，有中央警察大學99年10
    月22日校鑑科字第099008145號鑑定書1份附卷足憑（見臺灣
    桃園地方法院檢察署99年度偵字第30205 號偵查卷(二)第47頁
    至第62頁），堪認被告及同案共犯等人私運之物品即為第二
    級毒品甲基安非他命無訛。況本案另有現場蒐證照片、共犯
    李訓益、黃榮銘及張雪君之護照影本等在卷可稽（見同99年
    度偵字第20587 號偵查卷(一)第36頁至第42頁、第80頁、第88
    頁、第100頁、第120 頁、第143頁、第152頁、第192頁至第
    194 頁），及前述扣案之甲基安非他命球各3顆，合計9顆，
    暨在共犯楊添進石碇住處扣得其所有供練習塞入肛門用不含
    毒品成分以灰色膠帶綑綁之橢圓塑膠包裝丸錠12顆等物扣案
    為證，足徵被告確有共同私運第二級毒品之行為，要無疑問
    。
  (三)另外，參酌證人即同案共犯謝志賢前於99年8 月12日警詢時
    陳稱：伊於今日（99年8 月12日）係因幫助友人林義淵走私
    毒品前往日本而為警查獲，並先於同年月10日應同夥「蔡董
    」（意指蔡志興）指示而翌日（11日）與楊添進、李訓益一
    同南下高雄向林義淵拿取毒品，復於前往當日至機場監視林
    義淵有無走私毒品出境日本等語（見臺灣桃園地方法院檢察
    署99年度偵字第20587 號偵查卷(一)第168頁至第170頁，99年
    度偵字第30205 號偵查卷(一)第22頁至第27頁），且於同年月
    13日偵查中重申警詢所述實在（見同上99年度偵字第 20587
    號偵查卷(一)第182頁至第183頁）；又於同年月24日警詢時補
    陳：當時係「蔡董」電繫前去高雄找林義淵拿取重約500 公
    克之甲基安非他命，伊與林義淵數年前即已熟識，同行並有
    楊添進、李訓益，因渠等已知悉交付毒品為何故未就此敘明
    等語（見同上99年度偵字第20587 號偵查卷(二)第25頁至第28
    頁，99年度偵字第28952 號偵查卷第24頁至第27頁，99年度
    偵字第30205號偵查卷(一)第35頁至第38頁）；另於本院100年
    3 月24日審判時證稱：伊與楊添進、李訓益前去高雄找林義
    淵，該時林義淵交給袋子1個、護照3本及日幣30萬元，待毒
    品運抵日本後交由林義淵變賣，所得金錢由伊與林義淵、蔡
    志興3 人平分，渠等係為集資運至日本變賣，並非待運抵日
    本之後轉賣給林義淵等語（見本院99年度訴字第1008號刑事
    卷(三)第59頁反面至第65頁）。互核證人即同案共犯蔡志興前
    於99年11月16日警詢時陳稱：本案為警查獲之甲基安非他命
    係伊向「洪代書」所取得，並南下高雄在摩斯漢堡店交給「
    阿賓」（即林義淵），且伊曾與謝志賢、林義淵約定扣除成
    本後賣得款項3 人平分等語（見臺灣桃園地方法院檢察署99
    年度偵字第28952號偵查卷第8頁至第11頁、99年度偵字第30
    205 號偵查卷(一)第16頁至第19頁）；再於同日偵查中證述：
    本案推由謝志賢透過楊添進尋找車手，伊則負責找尋貨源，
    至日本方面謝志賢與林義淵如何安排並不清楚等語（見同上
    99年度偵字第28952 號偵查卷第42頁至第44頁）；另於本院
    100年3月3日審判時證稱：伊受謝志賢委託購買重約500公克
    之甲基安非他命，並以茶葉罐內裝毒品交給林義淵，在摩斯
    漢堡與林義淵會面時，林義淵並無驗貨舉動便逕自取走，警
    詢時所述3 人平分係謝志賢所說等語（見本院99年度訴字第
    1008號刑事卷(三)第14頁至第17頁）。另佐以證人即同案共犯
    楊添進前於99年8月13日警詢時指稱：伊於99年8月11日上午
    與謝志賢、李訓益一同駕車前往高雄與林義淵會面，到達後
    林義淵交給謝志賢1 包紙袋，內裝有李訓益、黃榮銘及張雪
    君之護照及毒品，相關交易細節由謝志賢與林義淵商討，因
    伊與李訓益均初次與林義淵會面故不瞭解運毒細節，而毒品
    運抵日本後交給何人部分係林義淵負責接洽，伊並不清楚，
    相關之機票、旅費等運毒費用亦由林義淵負責等語（見臺灣
    桃園地方法院檢察署99年度偵字第20587號偵查卷(一)第8頁至
    第12頁，99年度偵字第30205 號偵查卷(一)第65頁至第69頁）
    ；再於同日偵查中併稱：林義淵係負責在日本將毒品交給接
    洽之人，且負責出國一切費用及相關護照、證件等語（見同
    上99年度偵字第20587 號偵查卷(一)第58頁至第60頁）；嗣於
    本院100 年3月3日審判時證稱：伊於案發前數日，與謝志賢
    、李訓益一同駕車南下高雄找林義淵，該時林義淵拿茶葉罐
    、護照及日幣30萬元給謝志賢，謝志賢並表示林義淵在日本
    很熟，至日本後將毒品交給林義淵即可，而案發當日伊應謝
    志賢指示駕車搭載李訓益、黃榮銘及張雪君前往機場，到達
    時林義淵已在機場櫃臺，但不久後旋為警查獲等語（見本院
    99年度訴字第1008號刑事卷(三)第18頁至第20頁）。復兼衡證
    人即同案共犯李訓益於99年8 月12日警詢時陳述：林義淵係
    本次運輸毒品至日本之導遊，並有交代至日本後毒品由林義
    淵處理即可，而於案發之前伊另有應楊添進請求陪同南下高
    雄，同行謝志賢並向林義淵拿取護照，至有無毒品未予注意
    等語（見臺灣桃園地方法院檢察署99年度偵字第20587 號偵
    查卷(一)第66頁至第68頁，99年度偵字第30205 號偵查卷(一)第
    98頁至第100 頁）；另於同年月13日偵查中指證：毒品係楊
    添進所交付，楊添進並有說貨帶至日本後交給導遊處理即可
    ，而導遊便是林義淵等語（見同上99年度偵字第20587 號偵
    查卷(一)第94頁至第95頁）；繼於同年月24日警詢時補陳：伊
    僅知悉林義淵為本次至日本之導遊，林義淵有說到達日本之
    後，交給對方之導遊處理即可等語（見同上99年度偵字第20
    587號偵查卷(二)第33頁至第35頁，99年度偵字第30205號偵查
    卷(一)第112頁至第114頁）；另於本院100年3月24日審判時證
    稱：當時楊添進有說至日本後有導遊會處理，而導遊為林義
    淵或日本的導遊，伊並不清楚等語（見本院99年度訴字第10
    08號刑事卷(三)第51頁至第59頁）。綜合以觀，渠等證人雖就
    私運毒品之細節或有出入，然皆直指同案共犯蔡志興將所取
    得之甲基安非他命先行交給被告，再由被告於案發前日（11
    日）將毒品連同李訓益、黃榮銘及張雪君之護照、日幣等物
    ，轉交給一同南下高雄之同案共犯謝志賢、楊添進及李訓益
    等人，並於案發當日相約由被告擔任本次導遊，偕同同案共
    犯李訓益、黃榮銘及張雪君一同前往日本，姑且不問渠等所
    指之日本導遊究竟為被告抑或另有其他當地導遊，惟參酌同
    案共犯等人乃大膽、放心於99年8月10日，將重約500公克之
    甲基安非他命推由蔡志興交給被告保管，再於翌日（11日）
    由謝志賢、楊添進及李訓益等人駕車南下高雄向被告拿取毒
    品、護照及日幣，絲毫不擔憂被告逕自將毒品私吞之可能，
    若誠如被告所辯係不知情，謝志賢與蔡志興另約時地交付甲
    基安非他命已足，根本無須透過被告居中介入，此舉即可避
    免私運毒品乙事為外人知悉，能減少曝光而為警查獲之機會
    ，更遑論被告早已知悉同案共犯謝志賢等人有私運甲基安非
    他命出口日本之犯罪計畫，並欲在日本向謝志賢取得前開毒
    品，在在顯見被告為知情共犯之一，應足可認渠等證述被告
    知情且有參與本案私運第二級毒品之犯罪分工等情要屬實在
    ，得採為不利被告之事實認定依據。是被告及辯護人所辯各
    節，毋寧係藉分化彼此內部矛盾之預期心理，希求渠等證人
    證述內容有不一致之情事發生，以為己身有利之認定，然渠
    等證人就關於本案私運第二級毒品之基本事實陳述，並無礙
    於真實性之認定，自仍得予以採信，被告及辯護人所辯當屬
    無據，不足以採。
  (四)綜上所述，被告於上述時地，與同案共犯謝志賢、蔡志興、
    楊添進、李訓益、黃榮銘及張雪君等人，共同私運甲基安非
    他命前往日本等事實，業經本院認定綦詳，應堪認定。是本
    案事證明確，被告所犯共同運輸第二級毒品既遂、私運管制
    物品出口未遂等犯行，均堪認定。
三、論罪科罰部分：
  (一)按運輸毒品罪祇以所運輸之毒品已實施運送為已足，並非以
    運扺目的地為完成犯罪之要件，換言之，區別該罪既遂、未
    遂之依據，應以已否起運為準，既已起運，構成該罪之輸送
    行為即已完成，不以達到目的地為既遂條件，最高法院92年
    度台上字第3096號判決意旨可資參照。查甲基安非他命（Me
    thamphetamine）屬毒品危害防制條例第2條第2項第2款所定
    之第二級毒品，亦為懲治走私條例第2條第3項授權公告之「
    管制物品項目及其數額」所列甲類第4 款之管制進出口物品
    ，皆未經許可不得運輸、私運出口及非法持有；而本案被告
    林義淵先於99年8 月10日上午10時許，自同案共犯蔡志興處
    取得重約500公克之甲基安非他命1包，復於翌日（11日）轉
    交給同案共犯謝志賢、楊添進及李訓益，再經同案共犯楊添
    進交與李訓益、黃榮銘及張雪君各塞入已分裝且由黃色膠帶
    綑綁之橢圓塑膠包裝甲基安非他命各3 球，於同年月12日下
    午2 時45分許前往桃園國際機場中華航空櫃臺劃位，欲搭乘
    中華航空CI-104班機前往日本東京時旋為警查獲，此際被告
    運輸第二級毒品業已起運而實施運送行為，惟仍在我國境內
    尚未出境，合先敘明。
  (二)故核被告所為，係違反毒品危害防制條例第4條第2項之運輸
    第二級毒品既遂罪，及懲治走私條例第2 條第2項、第1項之
    私運管制物品出口未遂罪。又被告共同運輸甲基安非他命前
    ，持有該毒品之低度行為，應為運輸之高度行為所吸收，不
    另論罪。再被告與同案共犯謝志賢、蔡志興、楊添進、李訓
    益、黃榮銘及張雪君就運輸第二級毒品既遂罪，及私運管制
    物品出口未遂罪間，有犯意聯絡及行為分擔，為共同正犯。
    至檢察官起訴書併記載羅文賢、林進興、張玉燕、周雅惠及
    丁黃美琴等人部分，因均與本案無涉，爰不予敘述，附此敘
    明。另被告以一共同私運第二級毒品出口日本行為，同時觸
    犯共同運輸第三級毒品既遂罪，及共同私運管制物品出口未
    遂罪，應依刑法第55條規定，從一重之共同運輸第二級毒品
    既遂罪處斷。爰審酌被告明知甲基安非他命係第二級毒品，
    對人體有莫大之戕害，竟為圖一己私利共同私運第二級毒品
    出口日本，非特危害人類身體健康，更嚴重侵害國際犯罪防
    制，且運輸之甲基安非他命驗餘共淨重488.95406 公克，數
    量甚多，所幸前開甲基安非他命於私運出境前旋為警所查獲
    ，並未造成國際安全之重大危害，惟兼衡被告迄今仍否認犯
    罪之犯後態度，且為本案主導者之一，又參酌其素行、生活
    狀況、品行、智識程度等一切情狀，量處如主文所示之刑，
    以資懲儆。
  (三)另本案自同案共犯李訓益、黃榮銘及張雪君體內取出，以黃
    色膠帶綑綁之橢圓塑膠包裝，扣案之甲基安非他命球各3 顆
    ，合計9顆（驗餘各淨重54.24026公克、52.26659公克、52.
    78713公克、54.7616公克、55.45071公克、56.31779公克、
    54.07732公克、54.92073公克、54.13193公克，共淨重488.
    95406 公克），係查獲之第二級毒品，應依毒品危害防制條
    例第18條第1 項前段規定，不論屬犯人與否，宣告沒收銷燬
    之。而包裝前開甲基安非他命之黃色膠帶綑綁之橢圓塑膠包
    裝9 顆，及在同案共犯楊添進石碇住處扣得其所有供練習塞
    入肛門用不含毒品成分以灰色膠帶綑綁之橢圓塑膠包裝丸錠
    12顆，均為渠等共犯所有，該黃色膠帶綑綁之橢圓塑膠包裝
    9 顆係用於包裹毒品，防其裸露、潮濕，便於運輸，復於鑑
    定時已將甲基安非他命與之分離秤重，核無不可離析關係，
    皆應依毒品危害防制條例第19條第1 項前段規定，宣告沒收
    。
據上論斷，應依刑事訴訟法第299條第1項前段，毒品危害防制條
例第4條第2項、第18條第1項前段、第19條第1項前段，懲治走私
條例第2 條第1項、第2項、第11條，刑法第11條、第28條、第55
條，判決如主文。
本案經檢察官黃俊華到庭執行職務。
中    華    民    國   100    年    5     月    10    日
                  刑事第六庭  審判長法  官  錢建榮
                                    法  官  游智棋
                                    法  官  黃翊哲
以上正本證明與原本無異。
如不服本判決，應於判決送達後10日內向本院提出上訴書狀（應
附繕本），並應敘述具體理由，其未敘述上訴理由者，應於上訴
期間屆滿後20日向本院內補提理由書，上訴於臺灣高等法院。
                                    書記官  蔡紫凌
中    華    民    國   100    年    5     月    10    日
附錄本判決論罪科刑法條：
毒品危害防制條例第4條第2項
製造、運輸、販賣第二級毒品者，處無期徒刑或7 年以上有期徒
刑，得併科新臺幣1,000萬元以下罰金。
懲治走私條例第2條第1項、第2項
私運管制物品進口、出口逾公告數額者，處7 年以下有期徒刑，
得併科新臺幣300萬元以下罰金。
前項之未遂犯罰之。